臺灣桃園地方法院刑事判決　　　　　　　　　　　　　九十年度交訴字第一八七號
　　公訴人　臺灣桃園地方法院檢察署檢察官
　　被　告　乙○○
　　選任辯護人　曾森雄律師
右列被告因肇事遺棄案件，經檢察官提起公訴（九十年度偵字第一八三八六號），本
院判決如左︰
    主  文
乙○○駕駛動力交通工具肇事，致人傷而逃逸，處有期徒刑柒月。
    事  實
一、乙○○於民國九十年九月三十日凌晨二時四十五分許，駕駛臨時車牌號碼一八Ｏ
    四Ｏ七號自用小客車，況桃園市○○路由八德往桃園市方向行駛，途經桃園市○○路○段四四一巷口之無號誌交岔路口，本應注意行經無號誌交岔路口時，應減
    速慢行，作隨時停車之準備，及注意車前狀況，隨時採取必要之安全措施。依當
    時天候晴、路面無缺陷道路無障礙物、視距良好等一切情形，能注意，竟疏於注
    意及此，貿然以時速七十公里之高速疾駛，致撞及由沿四四一巷由南往北駛出，
    由丙○○騎乘附載甲○○之車牌號碼ＱＥ八─七二七號輕型機車，致丙○○受有
    右脛腓骨骨折、頭部外傷併撕裂傷之傷害，甲○○受有左足第四、第五趾開放性
    骨折之傷害（過失傷害部分未據告訴），乙○○下車欲查看，遭一路人責罵，乙○○竟因此未對丙○○、甲○○二人為即時救護，逕行駕車逃離現場。嗣經警循
    線查獲。
二、案經丙○○、甲○○訴由桃園縣警察局桃園分局報告台灣桃園地方法院檢察署檢
    察官偵查起訴。
    理  由
一、訊據被告乙○○對其曾於右揭時地駕車肇事致告訴人丙○○、甲○○受傷之事實
    固不諱言，惟矢口否認右揭犯行，辯稱：其發生車禍時，有停下車看，但因有三
    、四人走過來又罵、又喊打，現場又有很多人，其害怕遭受不利，即駕車離去，
    其嗣後有打公共電話報警，其並無肇事逃逸之意思云云。經查：（一）被告駕車
    肇事致告訴人丙○○、甲○○受傷之事實，業據被告自白，核與告訴人丙○○、
    甲○○指訴相符，並有驗傷單二紙、道路交通事故調查報告表一份、現場相片十
    幀在卷可稽。（二）被告雖辯稱：其於肇事後有下車欲查看，但有三、四人走過
    來又罵、又喊打，其因害怕遭受不利，而先行駕車離去云云。惟證人詹濬銘到庭
    證稱：肇事者．．．走過來四、五步，有一不認識之人去罵他，他被罵後，就走
    了，路人並未拿東西要打被告等情。是僅一路人責罵被告，依常情不能認有侵犯
    人身安全之虞。是被告辯稱：係恐遭受不測而離去，並無犯罪之故意云云，顯係
    事後卸責之詞不足採信。（三）按刑法第一百八十五條之四肇事遺棄罪之立法理
    由係「為維護交通安全，加強救護，減少被害人之死傷，促使駕駛人於肇事後，
    能對被害人即時救護。」。是於車禍肇事致人受傷後，未即時救護，即成立刑法
    第一百八十五條之四之罪。本件被告雖有下車欲查，但未救護受傷之告訴人，且
    逕行離去，依前揭說明，自應認成立刑法第一百八十五條之四之肇事遺棄罪。（
    四）被告雖辯稱：有於（八德市○○○路打一一Ｏ報案云云。惟被告於警訊中供
    陳：係於其家樓下（桃園縣八德市○○路三二二號）以公共電話打一一九通知救
    護單位到場等情。被告所供前後不一，已屬可疑。縱令被告確有打電話報警，惟
    均係遠離現場後之事，被告顯已延遲救護，依前揭（三）說明，仍應成立前揭肇
    事遺棄罪。綜上所述，被告所辯顯係卸責之詞，不足採信。故本件事證已臻明確
    ，被告犯行堪予認定。
二、核被告所為，係犯刑法第一百八十五條之四之肇事遺棄罪。爰審酌被告之素行，
    犯罪之動機、犯罪時所受之刺激、犯罪之手段、肇事逃逸對被害人之生命健康之
    影響及公共安全之侵害、已與告訴人和解（過失傷害部分）及被告否認犯行犯罪
    後態度不佳等一切情狀，量處如主文所示之刑。
據上論斷，應依刑事訴訟法第二百九十九條第一項前段，刑法第一百八十五條之四，
判決如主文。
本案經檢察官張尹敏到庭執行職務。
中      華      民      國    九十一    年      二      月     二十     日
                                  臺灣桃園地方法院交通法庭
                                      法  官  吳爭奇
右正本證明與原本無異
如不服本判決書應於送達後十日內向本院提出上訴狀
                                      書記官  古玉琴
中      華      民      國    九十一    年      二      月     二十     日
論罪科刑依據之法條
刑法第一百八十五條之四
駕駛動力交通工具者肇事，致人死傷而逃逸者，處六月以上五年以下有期徒刑。
